臺灣高等法院臺中分院刑事判決　　　　 96年度上易字第585號
上　訴　人
即　被　告　乙○○
　　　　　　　　　　　號
上列上訴人因傷害等案件，不服臺灣臺中地方法院95年度易字第
3524號中華民國96年2月2日第一審判決（起訴案號：臺灣臺中地
方法院檢察署95年度偵字第13516號），提起上訴，本院判決如
下：
    主  文
上訴駁回。
    事  實及理  由
一、本案經本院審理結果，認第一審判決認事用法及量刑均無不
    當，應予維持，並引第一審判決書記載之事實、證據及理由
    。（如附件）
二、被告上訴意旨略以：I證人蔡宜親於偵訊時與原審審理時證
    述內容相左，原審不採原審證詞，而採偵訊證詞，應非適法
    ；II告訴人受傷診斷證明書僅能證明受傷事實，無法證明係
    被告傷害告訴人，且證明書上所載鈍挫傷應係鈍器所傷，然
    並無證據證明被告使用鈍器；III被告同行之友人甲○○係本
    案重要證人，原審未予傳喚等語。
三、本院查：
  (一)證人蔡宜親於具結後，分別於檢察官偵訊及原審審理時，就
    其所見案發過程為證述，其內容已據原審判決記載甚詳。依
    原審判決之認定，係併引前開證述內容，而非如被告所指，
    捨原審證詞而僅採偵訊之證詞；復次，依證詞內容觀之，證
    人於原審審理及偵訊之證詞，並無相左之處；至證人於偵訊
    所言，有看見被告打告訴人之動作部分，涉及證人對被告動
    作之解讀，此由證人於原審審理時亦證稱：「他們吵得很大
    聲，被告有用手推告訴人」「有看到被告用手壓住告訴人的
    脖子，讓告訴人趴在引擎蓋上，要告訴人簽名」「告訴人有
    再回加油站拿印泥，伊見告訴人回加油站上班時很驚恐，沒
    有看到他有受傷，但在告訴人下班前，有看到他臉頰有瘀青
    ，告訴人與被告在加油站對面之馬路時，伊有看到他們有口
    角拉扯，也有看到被告動手推告訴人」等語自明。
  (二)告訴人係於95年4月30日0時14分許，至中國醫藥大學附設醫
    院急診，診斷結果確受有左臉部鈍挫傷之事實，有診斷証明
    書附卷可考，參酌本件案發時間係95年4月29日晚間，就先
    後次序上並無扞格之處；至鈍挫傷非必遭鈍器所致，一般人
    之拳頭攻擊亦足致之，此為一般事理，無待詳論。
  (三)被告於原審審理時固聲請傳喚證人甲○○，原審法院傳喚未
    到庭，被告於言詞審理期日當庭表示捨棄該證據，有審理筆
    錄可考，所稱原審法院未予傳喚云云，亦非事實；證人甲○
    ○嗣於本院審理時固證稱：伊因於告訴人車禍肇事時亦在場
    且受傷，因此案發當日伊亦陪同被告，全程在場約一、二小
    時，除了比較大聲外，被告並無恐嚇、毆打告訴人或罵髒話
    ，告訴人亦未受傷，被告與與告訴人間並無拉扯、或摸、拉
    到告訴人等肢體上接觸情事云云，然查：I被告自警詢、檢
    察官偵訊及原審審理時均坦承確有以手推告訴人等情，核與
    證人蔡宜親證述情節相符，證人甲○○既全程在場，竟稱未
    看見被告與告訴人間無任何肢體接觸情事，其迴護被告之情
    ，已見一斑；II證人甲○○既係車禍事主之一，且與被告同
    至案發地點與告訴人談判、要求賠償，以其利害關係，難認
    其證詞可採，而為被告有利認定。
四、原審因而適用刑事訴訟法第299條第1項前段，刑法第2條第1
    項前段、第277條第1項、第304條第1項、修正前刑法第55條
    後段、第41條第1項前段、第33條第5款，罰金罰鍰提高標準
    條例第1條前段、修正前罰金罰鍰提高標準條例第2條等規定
    ，並審酌被告並無不良素行，僅因細故即公然以強暴、脅迫
    使人行無義務之事並傷害之，顯見法治觀念淡薄，恣意訴諸
    暴力，造成他人身心受創，且犯罪後不思悔悟而否認犯行，
    態度不佳等一切情狀，量處如原審判決主文所示之刑，並諭
    知易科罰金之折算標準，其認事用法核無違誤，量刑亦屬允
    當，上訴意旨猶執陳詞否認犯罪，其上訴為無理由，應予駁
    回。
五、據上論斷，應依刑事訴訟法第三百六十八條、第三百七十三
    條，判決如主文。
本案經檢察官丙○○到庭執行職務。
中　　華　　民　　國　　96　　年　　5　　月　　16 　日
            刑事第四庭    審判長法　官  洪  耀  宗
                                法　官  江  德  千
                                法　官  劉  登  俊
上列正本證明與原本無異。
不得上訴。
                                書記官  粘  銘  環
中　　華　　民　　國　　96　　年　　5 　　月　　17　　日
附件
